【裁判字號】    99,易,2760
【裁判日期】    991117
【裁判案由】    傷害等
【裁判全文】
臺灣臺中地方法院刑事判決              99年度易字第2760號
公  訴  人  臺灣臺中地方法院檢察署檢察官
被      告  鄒歷安
上列被告因傷害等案件，經檢察官提起公訴（99年度偵字第1283
6號），本院判決如下：
    主    文
鄒歷安犯傷害罪，處拘役肆拾日，如易科罰金，以新臺幣壹仟元
折算壹日；又犯恐嚇危害安全罪，處拘役參拾日，如易科罰金，
以新臺幣壹仟元折算壹日。應執行拘役陸拾日，如易科罰金，以
新臺幣壹仟元折算壹日。
    犯罪事實
一、鄒歷安以「周志文」設計師之名義，在臺中市○區○○○路
    347-2號經營「當代居家室內設計公司」，並在網路上招攬
    室內設計工程。適有曾國偉、鄭惠如夫妻所營之公司需要重
    新裝潢，遂向鄒歷安接洽繪製室內圖稿事宜，嗣鄒歷安交付
    平面圖說後，曾國偉、鄭惠如認為該圖說並不符合渠等要求
    ，因而拒付鄒歷安新臺幣(下同)5,000元出圖費用，雙方乃
    生請款糾紛。鄒歷安為催討上開5,000元款項，遂於民國99
    年3月12日17時40分許，前往鄭惠如位在臺中縣太平市○○
    路337巷9號1樓之公司址，在上開處所外大聲叫囂，要求鄭
    惠如還錢。鄭惠如表示不願付錢，鄒歷安隨乃基於傷害犯意
    ，以助跑方式衝向位在上開處所鐵製大門內近門框處之鄭惠
    如，徒手用力將向外開敞之鐵製大門用力關合數次，而以該
    門撞擊、夾擊鄭惠如之身體，鄭惠如隨而跌倒，並受有左顳
    部挫傷、左前臂挫傷及左下肢挫傷之傷害。
二、鄒歷安為索取上開5,000元出圖費用，另出於恐嚇曾國偉之
    接續犯意，於99年3月13日10時26、27分、16時41分、19時4
    3分，以其所使用之0000-000000門號行動電話，陸續傳送下
    述明示或暗示將加害其身家生命、身體意思內容之簡訊，至
    曾國偉使用之0000-000000門號行動電話內：「99年3月13日
    10時26、27分：曾先生，今天是因你失信賴帳，害你妻小承
    擔。生意人就是要講誠信、勿耍詐，請你出面處理，付清欠
    款，擺平禍因。否則為這一口氣，付多少代價我都會叫討債
    公司以及道上小弟收到這五千為止，多花的還會加倍送還給
    你們。切勿自誤。99年3月13日16時41分：是男人就自己出
    面處理，別害你家人擋在前面。99年3月13日19時43分：小
    烏龜，你公司住家車號我們都有，看你龜頭往哪藏？拜託你
    再去告阿，龜公」，以此方式恐嚇曾國偉，使其心生恐懼而
    生危害於其安全。
三、案經鄭惠如、曾國偉訴由臺中縣警察局太平分局報請臺灣臺
    中地方法院檢察署檢察官偵查起訴。
    理  由
一、按現行刑事訴訟法為保障被告之反對詰問權，排除具有虛偽
    危險性之傳聞證據，以求實體真實之發見，於該法第 159條
    第 1項明定被告以外之人於審判外之言詞或書面陳述，除法
    律有規定者外，不得作為證據。又被告以外之人於審判外之
    陳述，雖不符前4條之規定（即刑事訴訟法第159條之1至159
    條之4 ），而經當事人於審判程序同意作為證據，法院審酌
    該言詞陳述或書面陳述作成時之情況，認為適當者，亦得為
    證據；當事人、代理人或辯護人於法院調查證據時，知有第
    159條第1項不得為證據之情形，而未於言詞辯論終結前聲明
    異議者，視為有前項之同意，刑事訴訟法第159條之5定有明
    文。本件檢察官、被告並未就以下被告以外之人於審判外之
    陳述有所爭執，且迄於言詞辯論終結前，均未主張有刑事訴
    訟法第159條第1項不得為證據之情形，是應認已同意作為證
    據，且經本院審酌後，認無不適當之情形，應認均有證據能
    力，合先敘明。
二、訊據被告鄒歷安固坦承其有於99年3月12日至鄭惠如上開永
    豐路公司處所，向鄭惠如追討款項，並衝向大門且用力將敞
    開之鐵製大門來回關上數次，及於99年3月13日傳送上開內
    容之簡訊給曾國偉等情，惟仍矢口否認有何傷害、恐嚇犯行
    ，辯稱：我當初有與曾國偉言明，若提供平面圖說，無論事
    後是否進行工程，曾國偉皆須付出圖費用5,000元，詎我提
    供交付平面圖說後，曾國偉竟拒接電話，避不見面。我於99
    年3月12日至鄭惠如上開永豐路公司處所請款時，曾國偉之
    妻鄭惠如出面，其態度惡劣，拒絕付款，並辱罵我不要臉，
    我深覺豈有此理，為製造聲響讓鄰居出來，故上前敲打鐵門
    ，當時鄭惠如離門尚有一段距離，我於離開前，鄭惠如皆未
    表示受傷，也未有疼痛或任何異狀。又我傳簡訊給曾國偉的
    唯一目的，是要求其出來面對，看是要還圖，還是付錢？逃
    避不是方法，像個男人出面交代清楚債務，我的目的是要他
    出面處理，並無傷害或恐嚇等意圖或需要。又曾國偉曾打電
    話連罵我兩分鐘髒話，也曾在偵查庭外罵我「幹你娘」、「
    垃圾」等語，實看不出有受恐嚇畏懼之跡象云云。
    云。
三、經查：
(一)上開傷害部分之犯罪事實，業據證人鄭惠如於偵審中具結證
    述甚詳，且有新菩提醫院診斷證明書在卷可按。又本院當庭
    勘驗案發時監視器影像，結果為：「1.鏡頭2於99年3月12日
    17時53分56秒，被告呈衝刺跑步狀衝向鄭惠如住處門口，並
    徒手用力將敞開之鐵製大門來回關上數次，被告身後站有一
    名與被告同去現場的友人。2.鏡頭1於99年3月12日17時53分
    57秒，鄭惠如蹲在其住處內靠近大門處，人面向門外，被告
    緊接著衝向大門口，並徒手用力將敞開之鐵製大門來回關上
    數次，之後於54分7秒鄭惠如改成站立在門內之門口處」，
    有本院筆錄可憑；且被告於偵訊時亦供承：「鄭惠如罵我不
    要臉後，我很生氣，當時她站在門裏面，門扇是往外開的，
    我很生氣就把門一關…我門關的時候，印象中她身體往前傾
    ，後來她就自己跌坐在地上…」等語(見核交卷第18頁)；再
    被告於99年3月13日10時26分傳給曾國偉的簡訊內容亦有提
    及：「曾先生，今天是因你失信賴帳，害你妻小承擔…」等
    語，綜參上開事證，足證被告確有因請款不成，怒以用力推
    拉鐵門方式攻擊鄭惠如成傷之犯行。
(二)上開恐嚇部分之犯罪事實，業據證人曾國偉於警詢、偵訊時
    證述屬實，並有簡訊之翻拍照片4張、被告所使用0000-0000
    00號電話之雙向通聯紀錄1份在卷可按。觀之被告簡訊中有
    「害你妻小承擔；擺平禍因；否則為這一口氣，付多少代價
    我都會叫討債公司以及道上小弟收到這五千為止，多花的還
    會加倍送還給你們；別害你家人擋在前面；小烏龜，你公司
    住家車號我們都有，看你龜頭往哪藏？」等用語內容，威脅
    恫嚇曾國偉身家安全之意思極為明顯，又99年3月12日曾國
    偉之妻鄭惠如甫遭被告暴力傷害，曾國偉於翌日又面對此等
    惡害通知之簡訊，其心生畏懼，理所當然，是被告恐嚇犯行
    ，亦堪認定。
(三)綜上所述，被告所為辯解顯係事後卸責之詞，不足採信，
    本件事證明確，被告犯行堪以認定。
四、核被告所為，各係犯刑法第277條第1項之傷害罪、第305條
    之恐嚇危害安全罪。被告於同一日連發數通簡訊恐嚇曾國偉
    之行為，因時間緊密，侵害同一法益，各則恐嚇簡訊間獨立
    性甚微，應認係接續犯，僅成立一恐嚇危害安全罪。被告所
    犯上開傷害、恐嚇二罪，犯意各別，行為互殊，應予分論併
    罰。爰審酌被告前無不法素行，有臺灣高等法院被告前案紀
    錄表在卷可按，其從事室內設計業，面對向顧客請款之民事
    糾紛，未能循民事訴訟等合法途徑主張權利，而以前開傷害
    、恐嚇等非法手段相向，所為非是，告訴人夫妻分遭傷害、
    恐嚇所受傷勢及畏懼情形，暨被告迄未與告訴人等達成和解
    取得諒解等一切情狀，分別量處如主文所示之刑，並各諭知
    易科罰金折算標準，且定其應執行刑，並就其應執行刑部分
    亦諭知易科罰金折算標準，以示懲儆。
據上論斷，應依刑事訴訟法第299條第1項前段，刑法第277條第1
項、第305條、第41條第1項前段、第51條第6款，刑法施行法第1
條之1，判決如主文。
本案經檢察官周佩瑩到庭執行職務。
中    華    民    國    99    年    11   月     17    日
                        刑事第十庭  法  官  蔡建興
以上正本證明與原本無異。
如不服本判決應於收受送達後10日內向本院提出上訴書狀，並應
敘述具體理由；其未敘述上訴理由者，應於上訴期間屆滿後20日
內向本院補提理由書（均須按他造當事人之人數附繕本）「切勿
逕送上級法院」。
                                    書記官  黃英寬
中    華    民    國    99    年    11   月     17    日
附錄論罪科刑法條
刑法第277條第1項
傷害人之身體或健康者，處3年以下有期徒刑、拘役或1千元以下
罰金。
第305條
以加害生命、身體、自由、名譽、財產之事，恐嚇他人致生危害
於安全者，處2年以下有期徒刑、拘役或3百元以下罰金。

司法院資訊處製作；財團法人民間司法改革基金會備份。
